---
title: "Inferência via ICs"
author: "Js Lucas"
date: "21 de maio de 2018"
output:
  prettydoc::html_pretty:
    theme: architect
    highlight: github
    toc: true
---

```{r setup, include=FALSE}
knitr::opts_chunk$set(echo = TRUE)
```

## Introdução
A [Wikimedia Foundation](https://wikimediafoundation.org/wiki/Home) é uma organização sem fins lucrativos que mantém projetos baseados em [wiki](https://en.wikipedia.org/wiki/Wiki) como a Wikipedia. 

Neste relatório, iremos responder algumas perguntas propostas por eles, em um [desafio para seleção de analistas de dados](https://github.com/wikimedia-research/Discovery-Hiring-Analyst-2016):

1. Qual é nossa taxa de click geral diária? Como ela varia entre os grupos?
2. Qual resultados as pessoas tendem a tentar primeiro? Como ela muda dia a dia?
3. Qual é nossa taxa de resultados zerados diária? Como ela varia entre os grupos?

Para responder essas perguntas, utilizaremos os  [dados](https://github.com/wikimedia-research/Discovery-Hiring-Analyst-2016/raw/master/events_log.csv.gz) fornecidos por eles e modificados pelo professor Nazareno Andrade 
Como os dados providos pela Wikimedia são apenas uma amostra, utilizaremos bootstrap e intervalo de confiança para inferir sobre a amostra. Nossas análises serão baseadas em um nível de 95% de confiança.

```{r}
library(here)
library(boot)
library(lubridate)
library(dplyr)
library(readr)
library(ggplot2)

buscas <- read_csv(here::here("data/search_data.csv"))
buscas <- buscas %>% 
    filter(!(num_clicks > results & results == 0))
```


## Definições

Antes de mais nada, é importante para responder as perguntas a seguir, definir dois conceitos.

Taxa de cliques: A proporção de sessões em que o usuário clicou em ao menos um dos resultados.
Taxa de resultados zerados: A proporção de sessões com 0 resultados.    

## **Qual é nossa taxa de cliques geral diária? Como ela varia entre os grupos?**

Vamos utilizar inferência para calcular a taxa diária.

```{r}
sessoes <- buscas %>%
    group_by(session_id) %>% 
    summarise(grupo = first(group),
              com_clique = sum(num_clicks, na.rm = TRUE) > 0,
              data = paste(day(first(session_start_date)), month(first(session_start_date)), year(first(session_start_date)), sep = "/"))
    
taxa_de_cliques <- function(value, i){
    return(sum(value[i])/length(value))
}

cliques_por_dia <- sessoes %>% 
    group_by(data) %>% 
    summarise(boot = list(boot(com_clique, taxa_de_cliques, R = 5000)),
              ci = list(boot.ci(boot[[1]], conf = 0.95, type = "basic")),
              lim_inf = ci[[1]][[4]][4],
              lim_sup = ci[[1]][[4]][5]) %>% 
    select(-c(boot, ci))

cliques_por_dia %>% 
    ggplot(aes(x = data, ymin = lim_inf, ymax = lim_sup)) + 
    geom_errorbar(width = .2) +
    labs(x = "Data", y = "proporção de cliques por dia")
```

Podemos observar, em geral a taxa diária de cliques é baixa. Assumindo com 95% de confiança, valores entre 0.36 e 0.41. Aparentemente existe pouca diferença entre os dias, uma vez que todos apresentam intervalos muito próximos, entretanto, há diferença entre os grupos?

```{r}
cliques_por_dia_grupos <- sessoes %>% 
    group_by(data, grupo) %>% 
    summarise(boot = list(boot(com_clique, taxa_de_cliques, R = 5000)),
              ci = list(boot.ci(boot[[1]], conf = 0.95, type = "basic")),
              lim_inf = ci[[1]][[4]][4],
              lim_sup = ci[[1]][[4]][5]) %>% 
    select(-c(boot, ci))

cliques_por_dia_grupos %>% 
    ggplot(aes(x = data, ymin = lim_inf, ymax = lim_sup, color = grupo)) + 
    geom_errorbar(width = .2) +
    labs(x = "Data", y = "proporção de cliques por dia")
```
A resposta é sim. As sessões do grupo B apresentaram intervalos com valores muito abaixo daquelas do grupo A. Para este, a maioria das sessões resulta em clique com 95% de confiança, uma vez que todos seus intervalos estão acima de 0.6. Já as sessões do grupo B possuem resultados ainda mais baixos, variando entre 0.1 e 0.2.

## **Que resultados as pessoas tendem a tentar primeiro? Como este resultado muda no dia a dia?**

Para responder esta pergunta, iremos estimar a média da população através da amostra que temos disponível.

```{r}
buscas_com_cliques <- buscas %>% 
    filter(!is.na(first_click))

media_amostral <- function(value, i){
    return(mean(value[i]))
}

# Bootstrap da média
media_cliques_boot <- buscas_com_cliques$first_click %>% 
    boot(media_amostral, R = 5000)

media_cliques_ci <- boot.ci(media_cliques_boot, conf = 0.95, type = "basic")

media_amostral_cliques <- data.frame(medida = "média",
                                     lim_inf = media_cliques_ci[[4]][[4]],
                                     lim_sup = media_cliques_ci[[4]][[5]])

media_amostral_cliques %>% 
  ggplot(aes(x = "Intervalo de Confiança", ymin = lim_inf, ymax = lim_sup)) + 
    geom_errorbar(width = .2) +
    labs(y = "Posição média do clique na página")
```

Podemos então afirmar com 95% de confiança, que em média, os usuários clicam primeiro entre o terceiro e o quinto resultado.

Veremos agora se este valor muda ao longo dos dias.

```{r}
buscas_cliques_por_dia <- buscas_com_cliques %>%
    mutate(data = paste(day(session_start_date), month(session_start_date), year(session_start_date), sep = "/")) %>%
    group_by(data) %>%
    summarise(
        boot = list(boot(first_click, media_amostral, R = 5000)),
        ci = list(boot.ci(boot[[1]], conf = 0.95, type = "basic")),
        lim_inf = ci[[1]][[4]][4],
        lim_sup = ci[[1]][[4]][5]) %>% 
    select(-c(boot, ci))

buscas_cliques_por_dia %>% 
    ggplot(aes(x = data, ymin = lim_inf, ymax = lim_sup)) + 
    geom_errorbar(width = .2) +
    labs(x = "Data", y = "Primeiro clique médio por dia")
```

Através da visualização, podemos ver que o dia 1/3 se destaca por possuir uma grande variação, neste dia, usuários parecem clicar em páginas que vão da segunda até a décima primeira. Os demais dias, apresentam valores médios muito próximos de 2 com exceção do dia 4/3, que varia entre 6 e 8,5.
## **Qual é nossa taxa de resultados zerados diária? Como ela varia entre os grupos?**

```{r}
sessoes <- buscas %>%
    group_by(session_id) %>% 
    summarise(grupo = first(group),
              sem_resultados = sum(results, na.rm = TRUE) == 0,
              data = paste(day(first(session_start_date)), month(first(session_start_date)), year(first(session_start_date)), sep = "/"))
    
taxa_de_zerados <- function(value, i){
    return(sum(value[i])/length(value))
}

zerados_por_dia <- sessoes %>% 
    group_by(data) %>% 
    summarise(boot = list(boot(sem_resultados, taxa_de_zerados, R = 5000)),
              ci = list(boot.ci(boot[[1]], conf = 0.95, type = "basic")),
              lim_inf = ci[[1]][[4]][4],
              lim_sup = ci[[1]][[4]][5]) %>% 
    select(-c(boot, ci))

zerados_por_dia %>% 
    ggplot(aes(x = data, ymin = lim_inf, ymax = lim_sup)) + 
    geom_errorbar(width = .2) +
    labs(x = "Data", y = "proporção de buscas sem resultados por dia")
```

Aqui vemos, que a taxa de resultados zerada é muito baixa, estimamos com 95% de confiança, que sejam sempre menores que 15% por dia. As diferenças entre os dias não são muito significativas.

```{r}
zerados_por_dia_grupos <- sessoes %>% 
    group_by(data, grupo) %>% 
    summarise(boot = list(boot(sem_resultados, taxa_de_zerados, R = 5000)),
              ci = list(boot.ci(boot[[1]], conf = 0.95, type = "basic")),
              lim_inf = ci[[1]][[4]][4],
              lim_sup = ci[[1]][[4]][5]) %>% 
    select(-c(boot, ci))

zerados_por_dia_grupos %>% 
    ggplot(aes(x = data, ymin = lim_inf, ymax = lim_sup, color = grupo)) + 
    geom_errorbar(width = .2) +
    labs(x = "Data", y = "proporção de buscas sem resultados")
```

Assim como aconteceu com a pergunta 1, a diferença de verdade está entre os grupos. O grupo b possui valores muito maiores de pesquisas zeradas, chegando próximo a 20% no dia 5/3. Já o grupo a está em torno de 5% pesquisas sem resultados.